臺灣高等法院刑事裁定
110年度抗字第49號
抗  告  人  
即  受刑人  林俊宏


上列抗告人即受刑人因聲請撤銷緩刑案件，不服臺灣新北地方法
院中華民國109年12月8日裁定（109年度撤緩字第269號），提起
抗告，本院裁定如下：
    主  文
抗告駁回。                                              
    理  由
一、原裁定意旨略以：㈠抗告人即受刑人林俊宏（下稱抗告人）
    前因犯轉讓禁藥罪（轉讓第二級毒品甲基安非他命），經臺
    灣臺北地方法院以108年度簡字第388號判決處有期徒刑6月
    ，緩刑3年，緩刑中付保護管束，並應為「㈠判決確定後3個
    月內給付公庫新臺幣（下同）9萬元。㈡於緩刑期間，向檢察
    官向指定之政府機關、政府機構、行政法人，社區或其他符
    合公益目的之機構或團體，提供240小時之義務勞務」等事
    項。上開判決於民國108年3月22日確定，緩刑期間自108年3
    月22日至111年3月21日（下稱前案）。嗣抗告人於緩刑期間
    內即108年11月19日12時許，基於施用第二級毒品之犯意，
    在臺北市士林區仰德大道某工地，將甲基安非他命置於玻璃
    球吸食器內，燒烤吸食其煙霧，施用甲基安非他命1次，經
    臺灣士林地方法院於109年5月7日以109年度審易字第379號
    判決處有期徒刑2月，如易科罰金，以1,000元折算1日，而
    於109年5月7日確定（下稱後案）等情，有各該判決書、本
    院被告前案紀錄表各1份在卷可憑。是抗告人確有於緩刑期
    內故意犯他罪，而在緩刑期內受6月以下有期徒刑之宣告確
    定之情形，且檢察官係於後案判決確定後6個月內向原審法
    院聲請撤銷抗告人前案緩刑之宣告，堪予認定。㈡查抗告人
    所犯之前案，因考量抗告人於偵訊及審理時均坦認犯行不諱
    ，顯見抗告人已知悔悟，認抗告人經此偵、審程序後，當知
    警惕，諒無再犯之虞，始予宣告緩刑3年，以勵自新，而抗
    告人卻於緩刑期間內因施用第二級毒品而遭判刑確定，未能
    徹底遠離毒品，另犯與前案相同罪質之後案即施用第二級毒
    品罪，顯見抗告人遵守法律之意願低落，其所為顯非偶蹈法
    網，堪認抗告人恪遵法令之自我約制能力，明顯不足，益徵
    抗告人全然未因前案所為受刑事訴追、審理程序而知己非，
    進而記取教訓、約束己身行為，自無從預期未來亦將恪遵相
    關法令規定，是前開宣告之緩刑，經核已難收其預期效果，
    當有執行刑罰之必要。從而，本件聲請合於刑法第75條之1
    第1項第2款規定，應予准許，而依刑事訴訟法第476條，刑
    法第75條之1第1項第2款規定裁定抗告人於臺灣臺北地方法
    院108年度簡字第388號刑事簡易判決所受之緩刑宣告撤銷等
    語。
二、抗告意旨略以：㈠抗告人承認撤緩內容，伊自從進去新店戒
    治所都有接受驗尿，108年判決下來後也有向觀護人報到驗
    尿及家庭、工作訪問，且伊向臺灣臺北地方法院繳的9萬元
    是父母辛苦賺來的錢，伊也想快點還父親錢，伊一直很想學
    習父親的油漆工作，但觀念有些不合，伊自己求職則到處碰
    壁。而在今年抗告人母親突然病倒，父親有點無法承受，那
    時伊有找到工作，經濟、精神勞累，又加上父親譴責，伊都
    默默忍受，因為伊吸毒犯錯，最後伊學了抽菸，每當想會起
    毒品時就用抽菸或念經方式來消除，此前伊自己也有報名新
    北市立聯合醫院三重院區自費戒治，並會在臺北市立聯合醫
    院昆明院區精神科討論戒毒之事。㈡109年5月7日臺灣士林地
    方法院判決之案件，係法官及檢察官當庭覺得伊犯後態度良
    好，經檢察官協商，抗告人向檢察官詢問是否會影響緩刑，
    該檢察官表示不會影響，但伊知道違法就是違法，錯就是錯
    ，伊一時被別人教唆使用，實在可惡，而伊現在面臨入監執
    行，家人心寒失望，看見父母及領有身障手冊的兩個妹妹，
    伊十分自責後悔，在收到原裁定撤銷緩刑乙事伊非常難過，
    伊還會繼續努力戒毒，對於自己無法自我約束的問題也會好
    好向醫院討論。㈢至於伊未完成勞動服務是因為在家裡幫忙
    父親，一時安排不出時間，並非不去做，伊知錯，願意改變
    ，懇請不要撤銷緩刑云云。
三、按「受緩刑之宣告而有下列情形之一，足認原宣告之緩刑難
    收其預期效果，而有執行刑罰之必要者，得撤銷其宣告：一
    、緩刑前因故意犯他罪，而在緩刑期內受6月以下有期徒刑
    、拘役或罰金之宣告確定者。二、緩刑期內因故意犯他罪，
    而在緩刑期內受6月以下有期徒刑、拘役或罰金之宣告確定
    者。 三、緩刑期內因過失更犯罪，而在緩刑期內受有期徒
    刑之宣告確定者。四、違反第74條第2項第1款至第8款所定
    負擔情節重大者。前條第2項之規定，於前項第1款至第3款
    情形亦適用之」、「前項撤銷之聲請，於判決確定後6月以
    內為之」，刑法第75條之1、第75條第2項分別定有明文。而
    緩刑宣告是否得撤銷，除須符合刑法第75條之1第1項各款之
    要件外，本條並採裁量撤銷主義，賦予法院撤銷與否之權限
    ，特於第1項規定實質要件為「足認原宣告之緩刑難收其預
    期效果，而有執行刑罰之必要」，供作審認之標準。亦即於
    上揭「得」撤銷緩刑之情形，法官應依職權本於合目的性之
    裁量，妥適審酌被告所犯前後數罪間，關於法益侵害之性質
    、再犯之原因、違反法規範之情節是否重大、被告主觀犯意
    所顯現之惡性及其反社會性等情，是否已使前案原為促使惡
    性輕微之被告或偶發犯、初犯改過自新而宣告之緩刑，已難
    收其預期之效果，而確有執行刑罰之必要。
四、經查：
  ㈠抗告人因轉讓禁藥案件，經臺灣臺北地方法院於108年2月22
    日以108年度簡字第388號判決判處有期徒刑6月，緩刑3年，
    緩刑中付保護管束，並應為「㈠判決確定後3個月內給付公庫
    9萬元。㈡於緩刑期間，向檢察官向指定之政府機關、政府機
    構、行政法人，社區或其他符合公益目的之機構或團體，提
    供240小時之義務勞務」等事項，該案已於108年3月22日確
    定。然其於緩刑期間內之108年11月9日12時許，在臺北市士
    林區仰德大道某工地，因故意再犯施用第二級毒品罪，經臺
    灣士林地方法院以109年度審易字第379號判決處有期徒刑2
    月，如易科罰金，以1,000元折算1日，該案於109年5月7日
    確定等情，有前開判決書及本院被告前案紀錄表附卷可稽，
    是抗告人於緩刑期內因故意犯他罪，而在緩刑期內受6月以
    下有期徒刑宣告確定之事實，堪以認定。原審衡酌前案考量
    抗告人於偵訊及審理時均坦認犯行不諱，已知悔悟，認抗告
    人經此偵、審程序後當知警惕，諒無再犯之虞，始予宣告緩
    刑3年，以勵自新，而抗告人卻於緩刑期間內因施用第二級
    毒品而遭判刑確定，未能徹底遠離毒品，另犯與前案相同罪
    質之後案即施用第二級毒品罪，顯見抗告人遵守法律之意願
    低落，其所為顯非偶蹈法網，堪認抗告人恪遵法令之自我約
    制能力，明顯不足，益徵抗告人全然未因前案所為受刑事訴
    追、審理程序而知己非，進而記取教訓、約束己身行為，自
    無從預期未來亦將恪遵相關法令規定，是前開宣告之緩刑已
    難收其預期效果，當有執行刑罰之必要，認檢察官以抗告人
    有刑法第75條之1第1項第2款情形，聲請撤銷抗告人緩刑之
    宣告，為有理由，而裁定撤銷緩刑之宣告。本院經核原審裁
    定就抗告人所受之緩刑宣告何以應撤銷，已詳述理由，並與
    卷證資料相符，於法並無不合。
  ㈡抗告人雖以前揭情詞提起抗告，惟查抗告人所為前案判決係
    犯轉讓第二級毒品之犯行，該案係抗告人與孟令武相約施用
    毒品助興，並前往孟令武住處，由抗告人無償提供數量不詳
    之甲基安非他命予孟令武施用，嗣抗告人為警盤查而同意搜
    索，經警扣得抗告人使用之手機，因手機內抗告人與孟令武
    之對話紀錄而查獲上情。抗告人於此應知所戒慎，戢止為非
    ，遠離毒品，俾免重蹈覆轍；詎抗告人於前案判決確定（10
    8年3月22日）後未及1年，旋於108年11月19日再為施用第二
    級毒品犯行，觀之抗告人前後所犯均與第二級毒品甲基安非
    他命有關，難認有因前案受緩刑宣告之寬典而深切悔悟，其
    前案緩刑宣告已難收預期效果，而有執行刑罰之必要。抗告
    意旨雖以有配合驗尿、努力戒毒、現已知錯，且係因幫忙家
    裡始未能完成勞動服務等情為由請求撤銷原裁定，該等事由
    難認可正當化其再犯之原因，核與前案緩刑宣告應否撤銷之
    法律上判斷無涉，且仍無法解免前述抗告人確有撤銷緩刑執
    行刑罰之必要性。綜上，本件抗告為無理由，應予駁回。
五、據上論斷，應依刑事訴訟法第412條，裁定如主文。 
中　　華　　民　　國　　110 　年　　1 　　月　　25　　日
                  刑事第十八庭  審判長法  官  何俏美
                                      法  官  陳海寧
                                      法  官  葉乃瑋
以上正本證明與原本無異。
不得再抗告。
                                      書記官  程欣怡
中　　華　　民　　國　　110 　年　　1 　　月　　26　　日